【裁判字號】    97,審易,1965
【裁判日期】    980619
【裁判案由】    竊盜
【裁判全文】
臺灣桃園地方法院刑事判決            97年度審易字第1965號
公  訴  人  臺灣桃園地方法院檢察署檢察官
被      告  乙○○
上列被告因竊盜案件，經檢察官提起公訴（97年度偵字第15959
號），嗣於本院準備程序進行中，被告就被訴事實為有罪之陳述
，經本院告知簡式審判程序意旨，並聽取當事人之意見後，本院
裁定改依簡式審判程序審理，並判決如下：
    主  文
乙○○犯如附表所示之罪，均累犯，各處如附表宣告刑欄所示之
刑。應執行有期徒刑壹年捌月。
    事  實
一、乙○○前於民國92年間因竊盜案件，經臺灣板橋地方法院以
    92年度簡字第879 號判決判處有期徒刑3 月確定，於92年12
    月2 日期滿執行完畢（於本案構成累犯）。詎仍不知悔改，
    意圖為自己不法之所有，利用向其前女友甲○○借用汽車而
    交付鑰匙之機會，自行複製甲○○位於桃園縣蘆竹鄉○○路
    23之11號5 樓住處之鑰匙及該住處內抽屜之鑰匙各1 支（均
    未扣案），分別於附表所示之時間，以上開複製之鑰匙，侵
    入甲○○上址住處（附表編號一、四侵入住宅部分未據告訴
    ），竊取甲○○所有如附表所示之財物，得手後將鑽石戒指
    1 只典當連同現金花用殆盡。嗣於附表編號七所示之時間，
    在甲○○上址住處，竊取財物得手而尚未離去之際，適為返
    回住處之甲○○發覺，而查悉上情。
二、案經甲○○訴由桃園縣政府警察局桃園分局報告臺灣桃園地
    方法院檢察署檢察官偵查起訴。
    理  由
一、本案被告乙○○所犯之罪，並非法定刑為死刑、無期徒刑或
    最輕本刑3 年以上有期徒刑之罪，亦非高等法院管轄第一審
    之案件，而被告於準備程序中就被訴事實已為有罪之陳述，
    經本院告知簡式審判程序之旨，並聽取當事人之意見後，本
    院乃依刑事訴訟法第273 條之1 第1 項規定，裁定改行簡式
    審判程序，合先敘明。
二、上開犯罪事實，業經被告乙○○於警詢及本院審理時均坦承
    不諱，核與告訴人甲○○於警詢、偵查及本院審理時指訴之
    情節大致相符，且有切結書1 紙、本票33紙、喬富當鋪當票
    1 紙等在卷可稽，足認被告前揭任意性自白與事實相符，可
    以採信。本件事證明確，被告犯行已堪認定，應依法論科。
三、核被告附表編號一、四所為，均係犯刑法第320 條第1 項之
    竊盜罪；附表編號二、三、五、六、七所為，均係犯刑法第
    32 1條第1 項第1 款之夜間侵入住宅竊盜罪。被告所犯上開
    7 罪間，犯意各別，行為互殊，應予分論併罰。又被告有前
    開事實欄一所載犯罪科刑及執行情形，此有臺灣高等法院被
    告前案紀錄表1 份在卷可按，其受有期徒刑之執行完畢後，
    5 年以內故意再犯本案有期徒刑以上之7 罪，皆為累犯，均
    應依刑法第47條第1 項之規定加重其刑。至公訴人固依告訴
    人之指訴，認被告本案所竊得之物品，除附表所示之財物外
    ，尚有鑽石項鍊1 條，惟被告於警詢及本院準備程序均堅詞
    否認有竊取該鑽石項鍊，且被告於96年7 月18日書立之切結
    書內亦未書及竊取該鑽石項鍊，再者，告訴人於本院準備程
    序及審理時均供稱該鑽石項鍊係知道被告竊取伊財物後始發
    現失竊之物，則該鑽石項鍊並非告訴人當場目擊被告竊取之
    財物，本院復查無其他積極證據足以參核對照告訴人之指訴
    ，即難逕認被告竊得之財物包括上開鑽石項鍊，惟此部分與
    前開論罪科刑之部分，既屬實質上一罪關係，爰不另為無罪
    之諭知。爰審酌被告正值青壯年，不思循正當工作以獲致財
    物，7 次侵入告訴人住處竊取告訴人所有之財物，造成告訴
    人損害非微，且迄未賠償告訴人損害，惟犯後坦承犯行，態
    度尚佳等一切情狀，認檢察官就上開附表編號一求刑有期徒
    刑5 月、附表編號二至七均求刑有期徒刑9 月尚嫌過重，而
    分別量處如附表宣告刑欄所示之刑。又查被告犯上開附表編
    號一至六竊盜犯行之時間悉在96年4 月24日以前，且均無中
    華民國九十六年罪犯減刑條例第3 條第1 項不予減刑之情形
    ，爰依同條例第2 條第1 項第3 款之規定，均減其宣告刑二
    分之一如附表編號一至編號六宣告刑欄所示，並與不應減刑
    之附表編號七所示之宣告刑合併定其應執行之刑。至扣案之
    鑰匙1 支，係告訴人所有之物，而非被告複製之鑰匙，自不
    得宣告沒收。另被告竊盜所用複製之鑰匙2 支，雖係被告所
    有，惟未扣案，且非屬違禁物，為免將來執行困難，爰不予
    宣告沒收，附此敘明。
據上論斷，應依刑事訴訟法第273 條之1 第1 項、第299 條第1
項前段，刑法第320 條第1 項、第321 條第1 項第1 款、第47條
第1 項、第51條第5 款，刑法施行法第1 條之1 第1 項、第2 項
前段，中華民國九十六年罪犯減刑條例第2 條第1 項第3 款、第
7條 、第11條，判決如主文。
本案經檢察官王惟琪到庭執行職務。
中    華    民    國    98    年    6     月    19    日
                        刑事庭  法  官  鍾雅蘭
以上正本證明與原本無異。
如不服本判決，應於判決送達後10日內向本院提出上訴狀（應附
繕本），其未敘述上訴理由者，應於上訴期間屆滿後20日內補提
理由書狀於本院，上訴於臺灣高等法院。
                                書記官  楊郁馨
中    華    民    國    98    年    6     月    19    日
附錄本案論罪科刑依據之法條：
中華民國刑法第320 條
意圖為自己或第三人不法之所有，而竊取他人之動產者，為竊盜
罪，處5 年以下有期徒刑、拘役或5 百元以下罰金。
意圖為自己或第三人不法之利益，而竊佔他人之不動產者，依前
項之規定處斷。
前二項之未遂犯罰之。
中華民國刑法第321 條
犯竊盜罪而有左列情形之一者，處6 月以上、5 年以下有期徒刑
：
一、於夜間侵入住宅或有人居住之建築物、船艦或隱匿其內而犯
    之者。
二、毀越門扇、牆垣或其他安全設備而犯之者。
三、攜帶兇器而犯之者。
四、結夥三人以上而犯之者。
五、乘火災、水災或其他災害之際而犯之者。
六、在車站或埠頭而犯之者。
前項之未遂犯罰之。
附表：
┌──┬──────┬──────┬──────┬───────┐
│編號│時        間│財        物│所犯法條罪名│宣    告    刑│
├──┼──────┼──────┼──────┼───────┤
│ 一 │95年11月底某│鑽石戒指1 只│刑法第320 條│處有期徒刑月│
│    │日日間      │            │第1 項，竊盜│，減為有期徒刑│
│    │            │            │罪          │壹月又拾伍日  │
├──┼──────┼──────┼──────┼───────┤
│ 二 │96年3 月間某│現金新臺幣（│刑法第321 條│處有期徒刑柒月│
│    │日夜間（與編│下同）6 、7 │第1 項第1 款│，減為有期徒刑│
│    │號三、四為不│千元        │，於夜間侵入│月又拾伍日  │
│    │同日）      │            │住宅竊盜罪  │              │
├──┼──────┼──────┼──────┼───────┤
│ 三 │96年3 月間某│現金6 、7 千│刑法第321 條│處有期徒刑柒月│
│    │日夜間（與編│元          │第1 項第1 款│，減為有期徒刑│
│    │號二、四為不│            │，於夜間侵入│月又拾伍日  │
│    │同日）      │            │住宅竊盜罪  │              │
├──┼──────┼──────┼──────┼───────┤
│ 四 │96年3 月間某│現金1萬多元 │刑法第320 條│處有期徒刑月│
│    │日日間（與編│            │第1 項，竊盜│，減為有期徒刑│
│    │號二、三為不│            │罪          │壹月又拾伍日  │
│    │同日）      │            │            │              │
├──┼──────┼──────┼──────┼───────┤
│ 五 │96年4 月間某│現金2萬多元 │刑法第321 條│處有期徒刑柒月│
│    │日夜間（4 月│            │第1 項第1 款│，減為有期徒刑│
│    │24日以前，與│            │，於夜間侵入│月又拾伍日  │
│    │編號六為不同│            │住宅竊盜罪  │              │
│    │日）        │            │            │              │
├──┼──────┼──────┼──────┼───────┤
│ 六 │96年4 月間某│現金3至5千元│刑法第321 條│處有期徒刑柒月│
│    │日夜間（4 月│            │第1 項第1 款│，減為有期徒刑│
│    │24日以前，與│            │，於夜間侵入│月又拾伍日  │
│    │編號五為不同│            │住宅竊盜罪  │              │
│    │日）        │            │            │              │
├──┼──────┼──────┼──────┼───────┤
│ 七 │96年5 月間某│現金1萬多元 │刑法第321 條│處有期徒刑柒月│
│    │日夜間      │            │第1 項第1 款│              │
│    │            │            │，於夜間侵入│              │
│    │            │            │住宅竊盜罪  │              │
└──┴──────┴──────┴──────┴───────┘


司法院資訊處製作；財團法人民間司法改革基金會備份。
